【裁判字號】    95,易,306
【裁判日期】    950626
【裁判案由】    竊盜
【裁判全文】
臺灣屏東地方法院刑事判決               95年度易字第306號
公  訴  人  臺灣屏東地方法院檢察署檢察官
被      告  甲○○
上列被告因竊盜案件，經檢察官提起公訴（95年度偵字第2014號
），被告於本院準備程序中就被訴事實為有罪之陳述，經詢問當
事人意見，合議庭裁定由受命法官依簡式審判程序獨任審理，本
院判決如下：本院判決如下：
    主  文
甲○○竊盜，累犯，處拘役拾日，如易科罰金，以佰元折算
壹日。
    事  實
一、甲○○曾因違反麻醉藥品管理條例案件，經臺灣高等法院高
    雄分院以83年度上訴字第1341號判決應執行有期徒刑5年10
    月確定，於民國85年3 月12日縮短刑期假釋交付保護管束，
    嗣於保護管束期間內再因違反麻醉藥品管理條例案件，經本
    院以86年度易字第2109號判決有期徒刑8 月確定，前開假釋
    並經撤銷，應執行殘刑3 年7 月20日，二者合併執行，於87
    年1 月9 日入監，至89年5 月22日再因縮短刑期假釋而交付
    保護管束，惟其仍於保護管束期間內，又因違反毒品危害防
    制條例案件，而遭撤銷假釋，應執行殘刑1 年8 月18日，並
    經法院裁定令入勒戒處所觀察、勒戒後，認有繼續施用毒品
    之傾向，而經本院裁定令入戒治處所施以強制戒治，於92年
    年10月21日停止戒治之處分後接續執行上開剩餘之刑期1 年
    8月18日，甫於94年6月19日縮短刑期執行完畢出獄。
二、詎甲○○猶不知悔改，復於前開有期徒刑執行完畢後5 年內
    ，於95年3 月19日11時30分許，基於為自己不法所有之意圖
    ，隻身駕駛車號0150-JP 號之自用小貨車，前往屏東縣九如
    鄉○○村○○路○ 段83巷30號乙○○所有之養雞場附近，徒
    手將乙○○所有放置該處之鐵製飼料槽45個搬運上車，以此
    方式竊取上開鐵製飼料槽45個得手。嗣為前往該養雞場巡視
    之乙○○發現而當場予以逮捕，並報警而查獲。
三、案經屏東縣警察局里港分局報請臺灣屏東地方法院檢察署檢
    察官偵查起訴。
    理  由
一、上揭被告竊盜之犯罪事實，業據被告甲○○於本院審理時坦
    承不諱，核與證人乙○○之證詞相符，且有扣案物品目錄表
    、贓物認領收據、搜索扣押筆錄、刑案現場測繪圖各1紙及
    照片3 幀附卷可稽，本案事證業臻明確，被告犯行洵堪認定
    ，應依法論科。
二、核被告所為，係犯刑法第320 條第1 項之竊盜罪。再按竊盜
    罪既遂與未遂之區別，應以所竊之物已否移入自己權力支配
    之下為標準。若已將他人財物移歸自己所持，即應成立竊盜
    既遂罪（最高法院25年上字第7374號判例可資參照）。查被
    告於偵查中已供承案發之際業已將飼料槽搬上貨車（見偵卷
    95年3 月20日偵訊筆錄），核與證人乙○○於警詢中陳稱：
    當時被告已經搬運飼料槽並切有一部分搬上車（見警卷95
    年3 月19日警詢筆錄）相符，顯證被告已將飼料槽搬上貨車
    ，已置於渠實力支配之範圍內，渠竊盜行為自屬已達既遂之
    程度。被告曾因違反麻醉藥品管理條例案件，經臺灣高等法
    院高雄分院以83年度上訴字第1341號判決應執行有期徒刑5
    年10月確定，於85年3 月12日縮短刑期假釋交付保護管束，
    嗣於保護管束期間內再因違反麻醉藥品管理條例案件，經本
    院以86年度易字第2109號判決有期徒刑8 月確定，前開假釋
    並經撤銷，應執行殘刑3 年7 月20日，二者合併執行，於87
    年1 月9 日入監，至89年5 月22日再因縮短刑期假釋而交付
    保護管束，惟其仍於保護管束期間內，又因違反毒品危害防
    制條例案件，而遭撤銷假釋，應執行殘刑1 年8 月18日，並
    經法院裁定令入勒戒處所觀察、勒戒後，認有繼續施用毒品
    之傾向，而經本院裁定令入戒治處所施以強制戒治，於92年
    年10月21日停止戒治之處分後接續執行上開剩餘之刑期1 年
    8 月18日，甫於94年6 月19日縮短刑期執行完畢出獄之情，
    有臺灣高等法院被告前案紀錄表1 紙在卷可查，其於有期徒
    刑執行完畢後，5 年內再犯本件有期徒刑以上之罪，為累犯
    ，應依刑法第47條之規定，加重其刑。爰審酌被告為圖私欲
    ，任行竊取他人財物，其之行為確屬可議，本有嚴懲之必要
    ，以收刑罰教化之效，惟念其犯後尚能坦認犯行，態度難謂
    不佳，且所竊取之物所值非高，且已為被害人領回等一切情
    狀，酌情量處如主文所示之刑，並諭知如易科罰金之折算標
    準，以資懲儆。
據上論斷，應依刑事訴訟法第第273 條之1 第1 項、第299 條第
1 項前段，刑法第320 條第1 項、第47條、第41條第1 項前段，
罰金罰鍰提高標準條例第1條前段、第2條，判決如主文。
本案經檢察官吳岳輝到庭執行職務。
中    華    民    國    95    年    6     月    26    日
                  刑事第一庭    法  官  羅培毓
以上正本證明與原本無異。
如不服本判決應於收受本判決送達後十日內向本院提出上訴書狀，
其未敘述上訴理由者，並得於提起上訴後十日內向本院補提理由
書狀（均須按他造當事人之人數附繕本）「切勿逕送上級法院」
中    華    民    國    95    年    6     月    26    日
                                書記官  張儷薾
附錄本案論罪法條：
中華民國刑法第320條
(普通竊盜罪、竊佔罪)
意圖為自己或第三人不法之所有，而竊取他人之動產者，為竊盜
罪，處 5 年以下有期徒刑、拘役或 500 元以下罰金。
意圖為自己或第三人不法之利益，而竊佔他人之不動產者，依前
項之規定處斷。
前二項之未遂犯罰之


司法院資訊處製作；財團法人民間司法改革基金會備份。
